---
title: "Análisis exploratorio de mtcars"
author: "David Fernández"
date: "2025-04-16"
output: 
  html_document:
    toc: yes
    toc_depth: 2
    theme: flatly
---

```{r setup, echo=TRUE, warning=FALSE}
knitr::opts_chunk$set(echo = TRUE, warning = FALSE, message = FALSE)
library(knitr)
library(DT)
library(ggplot2)
library(kableExtra)
library(tidyr)
```

# Introducción

El presente documento tiene como objetivo realizar un **análisis exploratorio** del conjunto de datos `mtcars`, incluido por defecto en R. A través de este informe:

  - Se presentarán los datos en tablas estáticas e interactivas.
  - Se generará un gráfico representativo para observar relaciones entre variables.
  - Se aplicará un estilo personalizado para mejorar la visualización.

**Objetivos principales:**

  1. Familiarizarse con las capacidades de R Markdown para reportes automáticos.
  2. Aplicar funciones de visualización y resumen de datos.
  3. Organizar la información de manera clara, estética y reproducible.

# Análisis de datos
## Carga de datos

```{r}
data("mtcars")
df <- as.data.frame(mtcars)
```

## Análisis de datos con tablas y gráficos
### Tabla Kable
```{r}
kable(head(df), caption = "***Primeras filas de mtcars***")
```

### Tabla DT

```{r}
DT::datatable(mtcars, options = list(pageLength = 5), rownames = FALSE, caption = "PTabla interactiva de mtcars", filter = 'bottom')
```

### Gráfico de dispersión

```{r}
ggplot(mtcars, aes(x = hp, y = mpg)) +
  geom_point(color = "blue", size = 3) +
  geom_smooth(method = "lm", se = FALSE, color = "red") +
  labs(
    title = "Relación entre hp y mpg",
    x = "Caballos de Fuerza (hp)",
    y = "Millas por Galón (mpg)"
  ) +
  theme_minimal()
```

# Conclusiones

  1.  Observamos una relación inversa entre hp y mpg
  2.  Las tablas interactivas son muy útiles para grandes cantidades de datos, permitiendote filtrar. A pesar de que en este proyecto se haya realizado tan solo para las 5 primeras filas del dataframe